Artur Mirabet

Barcelona | linkedin.com/in/amirabet | github.com/amirabet

FrontEnd Developer desde hace más de 15 años. Desarrollo aplicaciones web y librerías de componentes. Angular, Blazor y CSS. CleanCode. Metodología Agile y Scrum. Análisis técnico y funcional. Empático, team player y con visión de producto.

Experiencia Profesional

Eurofirms Group | People first Frontend Developer

Cassà de la Selva Marzo 2022 - Presente

- Implemento Web Apps y módulos para ERPs o CRMs, trabajando con BackEnd para realizar Operaciones CRUD para consultas a APIs.
- Desarrollo y mantengo una librería de componentes sin dependencias de terceros para múltiples productos.
- Implanto criterios de Accesibilidad AA en varios productos, mejorando la experiencia para todos los usuarios.
- Colaboro en la adopción de Agentes IA en el flujo de desarrollo del equipo FrontEnd.
- Realizo análisis técnico y funcional de tareas incluyendo estimación, planificación y segmentación de carga de trabajo.
- Participo en la aplicación de buenas prácticas de desarrollo: SOLID, Clean Code, pair programming, testing, versionado semántico...
- Redacto documentación técnica (Wikis, HowTos, PoC) para estandarizar las prácticas del departamento y compartir conocimiento.
- Aplico estrategias de CI/CD y pipelines en Azure DevOps: configuración de NuGet y NPM.
- He mentorizado un perfil junior durante 1.000 horas en un programa oficial de FP de formación dual.

DRAGCLIC, SL

Sant Adrià de Besòs

Febrero 2016 - Febrero 2022 (6 años 1 mes)

Front End Developer - UX/UI specialist

- Desarrollé módulos para un ERP online dirigido a cuerpos de seguridad basado en MVC/Razor Pages.
- Desempeñé a su vez el rol de UX/UI specialist, diseñando e implementando las interfaces del producto.
- Implementé funcionalidades de geolocalización y visualización de datos en tiempo real usando la API de Google Maps.
- Maqueté Views para la aplicación móvil, mediante Xamarin y Android Studio.
- Colaboré en el crecimiento del producto digital desde la fase de Startup hasta su consolidación.

aMirabet Branding, Web y Marketing Online

Provincia de Barcelona

Septiembre 2009 - Diciembre 2015 (6 años 4 meses)

- Trabajé como freelance gestionando la identidad corporativa y comunicación digital de múltiples PYMEs.
- Diseñé, desarrollé y mantuve sitios web completos utilizando WordPress y tecnologías web estándar (HTML, CSS, JavaScript, PHP).
- Implementé estrategias de marketing online incluyendo SEO, creación de contenidos y gestión de redes

Chiky Digital Diseñador Gráfico

Barcelona

Septiembre 2007 - Junio 2009 (1 año 10 meses)

• Realicé tareas de diseño y pre-impresión para producción de aplicaciones y soportes publicitarios de gran formato.

Formación

Licenciado en Bellas Artes Diseño e Imagen Barcelona (UB) y Cuenca (UCLM) Septiembre 2000 - Septiembre 2005

• Diseño Gráfico y Digital. Aplicaciones Multimedia. Lenguaje Audiovisual.

Idiomas

• Español: Nativo · Catalán: Nativo · Inglés: Profesional